臺灣臺北地方法院民事裁定　　　　　　 100年度事聲字第38號
異　議　人
即　債權人　吳訪和
上列異議人因與債務人亞洲化學股份有限公司間給付薪資強制執
行事件，異議人對於中華民國99年12月31日本院民事執行處司法
事務官所為99年度司執字第105203號裁定提出異議，本院裁定如
下：
    主  文
原裁定廢棄。
    理  由
一、異議意旨略以：異議人執98年度北院民公寅字第100489號公
    證書據以聲請強制執行，依該公證書約定債務人未於聘僱期
    間依約支付年薪應逕受強制執行。換言之，應受強制執行之
    事實為「未依約支付薪資」，債務人就此既未否認，雖其另
    行主張「聘任合同為通謀虛偽意思表示」且「聘任合同已終
    止」，然此應屬強制執行法第14條債務人異議之訴之範疇，
    鈞院不命債務人提債務人異議之訴，反駁回異議人強制執行
    之聲請，顯有未洽，爰為此聲明異議等語。
二、按公證法第13條第1項第1款規定：「當事人請求公證人就下
    列各款法律行為作成之公證書，載明應逕受強制執行者，得
    依該證書執行之：一、以給付金錢或其他代替物或有價證券
    之一定數量為標的者。」；公證法施行細則第43條則規定「
    利息或租金之給付，約定應逕受強制執行者，應於公證書內
    載明其每期給付之金額或計算標準及給付日期」。蓋於公證
    書約定逕受強制執行者，目的係在減少訴訟紛爭，而強制執
    行事件核屬非訟事件性質，執行法院僅得形式上審究，不得
    為實體事項之審理。故執行法院倘依公證書為形式上審查，
    ，如已載明債權人得請求一定數量之金錢，且符合約定逕受
    強制執行之要件時，即應准予強制執行之聲請。經查，本件
    雙方簽立之公證書約定逕受強制執行者為：「聘僱方應於聘
    僱期間依約支付年薪，如未依後附聘任合同第三條之約定支
    付薪資予受聘方，聘僱方就未支付之薪資，應逕受強制執行
    。」，而其等聘任合同第1條約定「時間：聘任起日自簽約
    日(98年11月27日)起至101年3月10日止。期滿前另行簽約，
    若未終止，逾期日至少延續一年。」、第3條約定「薪資：
    （年薪制）a.第一年稅前NT＄330萬/年，第二/三年至少為
    NT＄363萬/年。b.每月發放月薪為NT＄20.8萬元（稅前），
    餘額於農曆年前以年終獎金依比例發放（例若07/01任職，
    扣除第一年下半年月薪NT＄124.8萬元，尚餘NT＄40.2萬為
    年終獎金。
    c.每年年終獎金超過NT＄40萬部分乙方同意可以以當時同市
    值之甲方本公司股票轉支付。或逕由甲方轉投資公司另行同
    時支付等值台幣或美元。d.發放日期參照公司同仁辦理，但
    不得違反勞基法規定。」、第5條約定「解除合同：a.非因
    天災人禍或重大健康因素使乙方無法勝任工作，乙方不得要
    求提前解約，但若甲方同意者除外。b.甲方不得以任何理由
    單方解除乙方於本合約之權利義務。否則甲方需一次性支付
    至合約期滿薪資。」，業經本院調閱99年度司執卯字第
    105203號執行卷宗內附公證書及聘任合同可憑。準此，有關
    異議人得請求債務人給付薪資之金額範圍，自公證書及其附
    件聘任合同所載資料為形式上審查，即得以具體確定，依前
    說明，顯已具備公證法第13條第1項第1款「一定數量」之要
    件。而異議人主張債務人積欠其薪資等情，亦據提出免職令
    及薪資轉帳簿附於上開執行卷宗。是由公證書及其附件聘任
    合同形式上審查，應認異議人主張之薪資請求權已確定存在
    ，異議人自可聲請強制執行。至債務人雖稱異議人依系爭公
    證書所主張之債權核屬不存在，因聘任合同係屬通謀虛偽意
    思而無效，縱認有效亦因公告終止而失效等語，雖提出亞總
    （０九）令字第０五十四號令、新聞報導等件附於上開執行
    卷宗可稽，縱認屬實，因涉實體上爭執，尚非執行法院可得
    置喙，應由債務人另循訴訟途徑以謀救濟。原裁定就雙方之
    公證書及聘任合同形式上是否符合逕受強制執行之要件未詳
    加推論，徒以雙方就薪資債權請求權存否尚有爭執，無從逕
    為執行為由，而駁回異議人強制執行之聲請，自有未洽，異
    議人請求廢棄原裁定，應認為有理由，爰裁定如主文所示。
三、據上論結：本件異議為有理由，依強制執行法第30條之1、
    民事訴訟法第240條之4第3項前段，裁定如主文。
中    華    民    國   100    年    3     月    14    日
                  民事第一庭    法  官  莊訓城
以上正本係照原本作成
如不服本裁定應於送達後10日內向本院提出抗告狀，並繳納抗告
費新臺幣1,000元
中    華    民    國   100    年    3     月    14    日
                                書記官  陳俐妙